【裁判字號】    90,易,446
【裁判日期】    901211
【裁判案由】    違反著作權法
【裁判全文】
臺灣新竹地方法院刑事判決                            九十年度易字第四四六號
    公  訴  人  臺灣新竹地方法院檢察署檢察官
    被      告  丁○○
                乙○○
右列被告因違反著作權法案件，經檢察官提起公訴（八十九年度偵字第一九○八號）
，本院判決如左︰
    主  文
丁○○、乙○○共同連續以明知為侵害著作權之物而意圖營利而交付之方法侵害他人
之著作權，各處有期徒刑肆月，如易科罰金，以佰元折算壹日。
扣案如附表所示之光碟片共柒拾柒片及目錄共壹佰拾捌份，均沒收。
    事  實
一、丁○○、乙○○二人明知附表所示之「Windows 2000專業版」等電腦程式軟體，
    分別係屬丙○○○○司（Microsoft Corporation，下稱微軟公司）、趨勢科技
    股份有限公司（下稱趨勢公司）、智冠科技股份有限公司（下稱智冠公司）、大
    宇資訊有限公司（下稱大宇公司）、甲○○○○份有限公司（下稱友立公司）享
    有著作權之電腦程式著作，未經該公司之同意或授權，不得意圖營利而交付。詎
    丁○○、乙○○基於意圖營利而交付之概括犯意聯絡，共同自八十九年一月初某
    日起，透過網際網路向不詳男子以每片以新臺幣（下同）二百元代價，先後三次
    購入附表所示之未經前開著作權人同意或授權而擅自重製之光碟片，隨即在新竹
    市○○路○段二○○號「ＮＯＶＡ電腦賣場」前，將前開購得之光碟片以每片五
    、六百元之價格出售予不特定之人牟利，以此方法侵害前開著作權人之著作權，
    迄至八十九年三月二十五日晚間六時二十分許，為警在上開處所查獲，並扣得附
    表所示之盜版光碟片共七十七片及目錄共一一八份。
二、案經微軟公司、友立公司、趨勢公司、大宇公司、智冠公司告訴及內政部警政署
    保安警察第二總隊第一大隊移請臺灣新竹地方法院檢察署檢察官偵查起訴。
    理  由
一、訊據被告丁○○、乙○○對於右揭時地，未經著作權人之同意或授權，連續販售
    、交付附表所示之盜拷光碟片予不特定人牟利之事實，迭於警訊、偵審中均坦承
    不諱，核與告訴人微軟公司、趨勢公司、智冠公司、大宇公司、友立公司及其共
    同代理人李世章、陳文銓指訴相符，並有「PC-Cillin 98」正版軟體封面、「邪
    靈世界」、「大富翁」、「仙劍奇俠傳」、「大富翁４」、「Photo Impact 5.0
    」、「我形我速」、「COOL 3D」、「COOL 360」正版軟體封面，及「Microsoft
    Office 97」、「Microsoft Office 2000」、「Microsoft Window 98」、「
    Microsoft Window 2000」正版軟體封面、著作權註冊證，且有查獲照片四幀附
    卷可稽，另有附表所示之盜版光碟片共七十七片及被告所有、供販售盜版光碟片
    所用之目錄共一百十八份，被告上開自白內容應與事實相符，堪足採信，本案事
    證已臻明確，被告上開犯行洵堪認定，自應依法予以論罪科刑。。
二、被告被告丁○○、乙○○二人販賣、交付附表所示之盜版光碟片，各核犯著作權
    法第九十三條第三款、第八十七條第二款（公訴人贅引第五款）之明知為侵害著
    作權之物而意圖營利而交付罪。被告二人具有犯意聯絡及行為分擔，為共同正犯
    。其等先後多次犯行，時間緊接，觸犯構成要件相同之罪名，顯係基於概括之犯
    意反覆為之，為連續犯，依刑法第五十六條之規定，論以一罪，並加重其刑。爰
    審酌被告未經著作權人同意，意圖營利而販售俗稱大補帖之盜版光碟片，侵害告
    訴人之著作財產權限，及告訴人所受損害程度，暨被告二人所得利益犯後態度等
    一切情狀，各量處如主文所示之刑，並諭知易科罰金之折算標準。
三、扣案如附表所示之光碟片共七十七片、目錄一百十八份，均為被告二人所有、供
    犯罪所用之物，此據被告二人供承在卷無訛，依刑法第三十八條第一項第二款之
    規定，併予宣告沒收。
四、公訴人雖僅就告訴人之「Microsoft Office 97」、「Microsoft Office 2000
    」、「Microsoft Windows 98」、「Microsoft Windows 2000」；「PC-Cillin
    98」；「邪靈世界」；「大富翁」、「仙劍奇俠傳」、「大富翁４」；「Photo
    Impact 5.0」、「我形我速」、「COOL 3D」、「COOL 360」等電腦程式軟體著
    作部分提起公訴，惟因告訴不可分原則，告訴效力及於附表所示之電腦程式軟體
    著作，本院應併予審酌；又公訴人另認「徐懷鈺－天使」專輯歌曲之錄音著作，
    係滾石國際股份有限公司著作權人所錄製，享有發行、重製、出租、公開上映及
    公開播送等著作財產權之「錄音著作」等之著作財產權，被告二人未經著作權人
    同意授權而販售一節，業據被告二人否認在卷，辯稱：只有一片徐懷鈺的「天使
    」，是客人送伊小孩的，此片未經編號，為警一併扣押等語，核與上開目錄內容
    未含錄音著作物相符，況該徐懷鈺的「天使」專輯完全未經包裝，此與一般販售
    光碟片情況不符，是認被告所辯，應非虛妄，此外，復查無其他積極證據足認被
    告確有販售錄音著作物之情，惟因公訴人認此部分與起訴犯罪事實具有連續犯之
    裁判上一罪關係，本院自不另為無罪之諭知。
據上論斷，應依刑事訴訟法第二百九十九條第一項前段，著作權法第九十三條第三款
、第八十七條，刑法第十一條、第二十八條、第五十六條、第四十一條第一項前段、
第三十八條第一項第二款，罰金罰鍰提高標準條例第二條判決如主文。
本案經檢察官吳金棟到庭執行職務。
中      華      民      國    九十      年     十二     月     十一     日
                                   臺灣新竹地方法院刑事第一庭
                                       法  官    黃  美  文
右正本證明與原本無異。
如不服本判決，應於判決送達後十日內向本院提出上訴狀( 應附繕本 )，上訴於
臺灣高等法院。
                                       書記官    饒  興  蘭
中      華      民      國    九十      年     十二     月     十一     日
附錄本案論罪科刑法條全文：
著作權法第八十七條：
有下列情形之一者，除本法另有規定外，視為侵害著作權或製版權︰
一、以侵害著作人名譽之方法利用其著作者。
二、明知為侵害著作權或製版權之物而散布或意圖散布而陳列或持有或意圖營利而交
    付者。
三、輸入未經著作財產權人或製版權人授權重製之重製物或製版物者。
四、未經著作財產權人同意而輸入著作原件或其重製物者。
五、明知係侵害電腦程式著作財產權之重製物而仍作為直接營利之使用者。
著作權法第九十三條：
有下列情形之一者，處二年以下有期徒刑，得併科新台幣十萬元以下罰金︰
一、侵害第十五條至第十七條規定之著作人格權者。
二、違反第七十條規定者。
三、以第八十七條各款方法之一侵害他人之著作權者。


司法院資訊處製作；財團法人民間司法改革基金會備份。
